# 准则中对长投披露要求的一些疑问。

提问人：小头鱼 时间：2011-08-26 16:42:47
会计准则 2010 讲解，对于长投一章中讲到： 企业应当注意以下披露要求：1. 长期股权投资构成联营的，应对以下各项进行披露：
（ 5 ）未采用权益法对联营企业进行会计处理的事实以及未采用权益法的联营（单独的联营或者集团中的联营）的概要财务信息，包括总资产、总负债、收入以及损益的金额； 这里我想问： 1 、如果确认为联营企业，是要无条件采用权益法核算的，没有采用权益法，这是一个会计差错。这里难道要披露一个会计差错？？？ （ 6 ）投资者应单独披露其在联营企业的终止经营中所占的份额 这里我想问： 2 、这里的“终止经营”是什么含义？是指解散还是破产，还是两者兼有？？ 3 、这里要披露所占的份额，是在解散日或破产宣告日这一时点上，在联营企业中所占的份额，还是持续披露资产负债表日，投资者在联营企业中所占的份额？？（清算一直未完结的情况下） 4 、这里需披露所占的份额，应是时点上，联营企业可辩认净资产公允价值乘以持股比率所占的金额吧？？？对于初次投资，投资成本大于按持股比率计算的公允值，当时是不作调整的，但这时由于终止经营，是否应作为“长投减值处理”，使其反映可收回金额？？如果这样，其实“披露其在联营企业的终止经营中所占的份额”，与财务报表中长期股权投资账面价值是一致的，是否能这样理解？？？
谢谢！

回答人：chenyiwei
回复 小头鱼 的帖子
1 、对某些情况下的联营企业可以不采用权益法核算的规定，是从IAS 28第 13 段中引用过来的：
13 An investment in an associate shall be accounted for using the equity method except when: (a) the investment is classified as held for sale in accordance with IFRS 5 Non-current Assets Held for Sale and Discontinued Operations; (b) the exception in paragraph 10 of IAS 27, allowing a parent that also has an investment in an associate not to present consolidated financial statements, applies; or (c) all of the following apply: (i) the investor is a wholly-owned subsidiary, or is a partially-owned subsidiary of another entity and its other owners, including those not otherwise entitled to vote, have been informed about, and do not object to, the investor not applying the equity method; (ii) the investor's debt or equity instruments are not traded in a public market (a domestic or foreign stock exchange or an over-the-counter market, including local and regional markets); (iii) the investor did not file, nor is it in the process of filing, its financial statements with a securities commission or other regulatory organisation, for the purpose of issuing any class of instruments in a public market; and (iv) the ultimate or any intermediate parent of the investor produces consolidated financial statements available for public use that comply with International Financial Reporting Standards. 14 Investments described in paragraph 13(a) shall be accounted for in accordance with IFRS 5. 2 、“终止经营”的含义在《企业会计准则第 30 号——财务报表列报》的应用指南中有提到：“终止经营，是指企业已被处置或被划归为持有待售的、在经营和编制财务报表时能够单独区分的组成部分，该组成部分按照企业计划将整体或部分进行处置。（ 2 ）企业已经与受让方签订了不可撤销的转让协议；同时满足下列条件的企业组成部分应当确认为持有待售：（ 1 ）企业已经就处置该组成部分作出决议；（ 3 ）该项转让将在一年内完成。”
关于在联营企业的终止经营中所占份额的披露，可参阅IAS 28第 37 、 38 段中的相关内容： 37 The following disclosures shall be made: ... (g) the unrecognised share of losses of an associate, both for the period and cumulatively, if an investor has discontinued recognition of its share of losses of an associate;... 38 Investments in associates accounted for using the equity method shall be classified as non-current assets. The investor's share of the profit or loss of such associates, and the carrying amount of those investments, shall be separately disclosed. The investor's share of any discontinued operations of such associates shall also be separately disclosed.

回答人：chenyiwei
回复 ying0518 的帖子
目前看来只有第13(a)段中对于持有待售的对联营企业投资豁免采用权益法的规定可以适用。

提问人：安好 时间：2019-04-21 08:45:24
陈老师好，一家国有控股企业，上级要求其退出某一行业，为此要处置掉专营该行业的全资子公司100%股权， 2018 年已处置了51%的股权，剩余的49%股权还没有找到买主、也没有签订不可撤销合同，这种情况下不需要按终止经营披露吧？谢谢！

回答人：chenyiwei
如果属于重要子公司，且处置51%后已丧失控制权，预计在可预见的未来不会再进入这一行业，则仍属于终止经营。